【裁判字號】    97,易,1005
【裁判日期】    980317
【裁判案由】    傷害等
【裁判全文】
臺灣雲林地方法院刑事判決              97年度易字第1005號
公  訴  人  臺灣雲林地方法院檢察署檢察官
被      告  乙○○
            庚○○
上二人共同
選任辯護人  劉志卿律師
上列被告等因傷害等案件，經檢察官提起公訴（97年度偵字第51
99、5697、5681號），本院判決如下：
    主  文
乙○○、庚○○共同犯傷害罪，各處有期徒刑捌月。
    事  實
一、乙○○、庚○○於民國97年9 月4 日下午6 時15分許，前往
    雲林縣斗六市○○里○○街45號丙○○之住處，適逢丙○○
    、己○○母喪期間，庚○○竟與乙○○共同基於恐嚇及傷害
    人身體之犯意聯絡，由庚○○先要求丙○○向其下跪，並恫
    嚇稱：不跪的話打死你們等語，因丙○○不從，庚○○、乙○○於同日下午6 時21分許，即在丙○○上開住處其母親靈
    堂前，徒手揮拳接續毆打丙○○頭部、胸部及己○○之頭部
    ，於下手毆打之際，同時以加害生命、身體之事向丙○○、
    己○○恫嚇稱：殺死你們全家、給你死等語，使丙○○、己○○心生恐懼，致生危害於安全，丙○○並因此受有左側頭
    皮挫傷、前胸挫擦傷、右手背側挫擦傷、右頰挫傷之傷害；
    己○○則受有右側頭皮挫傷、頭部外傷併輕度腦震盪等傷害
    。
二、案經丙○○、己○○訴由雲林縣警察局斗六分局報告臺灣雲
    林地方法院檢察署檢察官偵查起訴。
    理  由
一、證據能力部分：
    (一)按被告以外之人於偵查中向檢察官所為之陳述，除顯有不
      可信之情況者外，得為證據，刑事訴訟法第159 條之1 第
      2 項亦有明文。證人即告訴人丙○○、己○○於檢察官偵
      查中具結後所為之陳述，因檢察官原則上均能遵守法律規
      定，不致違法取供，且其等於偵查中向檢察官所為之陳述
      ，又無顯不可信之情況，揆諸前開規定，證人丙○○、己○○於偵查中向檢察官所為業已具結之陳述，自得作為證
      據使用。
    (二)次按被告以外之人於審判外之陳述，雖不符前4 條之規定
      ，而經當事人於審判程序同意作為證據，法院審酌該言詞
      陳述或書面陳述作成時之情況，認為適當者，亦得為證據
      。當事人或辯護人於法院調查證據時，知有第159 條第1
      項不得為證據之情形，而未於言詞辯論終結前聲明異議者
      ，視為有前項之同意，刑事訴訟法第159 條之5 定有明文
      。本件被告2 人及其辯護人對於丙○○、己○○之警詢筆
      錄均表示同意作為證據使用（本院卷第25頁反面、第211
      頁），而於言詞辯論終結前亦未聲明異議，本院審酌上開
      警詢筆錄製作過程並無不法之情事，與本案待證事實間具
      有關聯性，以之為本案證據尚無不當，均有證據能力。
二、訊據被告乙○○、庚○○均矢口否認有何恐嚇、傷害犯行，
    被告乙○○辯稱：我們當天是去祭拜他母親，沒有打丙○○
    、己○○，也沒有對他們說恐嚇的話；被告庚○○辯稱：我
    沒有毆打、恐嚇告訴人，我們是好意去祭拜死者，後來他們
    就拉我云云。經查：
    (一)被告乙○○、庚○○於97年9 月4 日下午6 時15分許，有
      前往雲林縣斗六市○○里○○街45號丙○○之住處，而當
      時適逢丙○○、己○○母喪期間；丙○○於當日受有左側
      頭皮挫傷、前胸挫擦傷、右手背側挫擦傷、右頰挫傷之傷
      害；己○○則受有右側頭皮挫傷、頭部外傷併輕度腦震盪
      等傷害之事實，業據被告乙○○、庚○○供承不諱，且經
      證人丙○○、己○○於警詢、偵查及本院審理時證述甚詳
      ，並有臺大醫院雲林分院於97年9 月5 日所出具丙○○、
      己○○之診斷證明書各1 紙（97他字1078號卷第26、28頁
      ）、98年2 月5 日以臺大雲分醫事字第0980000609號函附
      之丙○○、己○○病歷資料、洪揚醫院於98年1 月21日以
      98洪字第14號函附之丙○○、己○○病歷資料各1 份（本
      院卷第111 至171 頁）在卷可稽，此部分事實應堪認定。
    (二)被告乙○○、庚○○如何於前揭時、地，恐嚇並毆打丙○○、己○○，致丙○○、己○○心生恐懼，受有上開傷害
      等事實，業據告訴人丙○○、己○○分別證述如次：
      1.告訴人丙○○於警詢時證稱：97年9 月4 日下午6 時許
        ，被告2 人到我家，我就從屋內走出來招呼，他們看到
        我就抓住胸部出手毆打頭部及胸部，另一人由後面毆打
        我頭部及背部，己○○攔阻時也被毆傷，被告庚○○毆
        打前面，被告乙○○攻擊後面，除了毆打我們之外，在
        現場還有一直罵三字經，恐嚇我們（警卷第5 至6 頁）
        ；於偵查中證稱：被告2 人一開始先找己○○，我就出
        去，一出去他們就說一些很挑釁的話，叫我跪他們，我
        說我不認識你們，他們就打我，我姐姐己○○、丁○○
        也有被打，我有聽到被告說要殺掉我們全家，用閩南話
        講，一直恐嚇我們，被告乙○○、庚○○都有恐嚇我們
        ，乙○○說要殺死我們全家，庚○○出手打我姐姐，然
        後乙○○又加入打，我有聽到庚○○說要讓你們死（偵
        卷第11至12頁、第19至20頁）；於本院審理時證稱：97
        年9 月4 日我母親辦喪事，被告2 人到我家打我們，我
        妹妹跟我說斗六市前市長要來祭拜我母親，我就出去，
        出去之後發現不是前市長，而是被告他們，當時他一直
        罵，因為我們在辦喪事，我請他們出去，他們就發瘋起
        來，恐嚇我們說要殺死我們全家，給你死的話，是乙○○說要殺死我們全家，庚○○也邊打邊罵，他們用拳頭
        打我的胸部、頭部，也打己○○的胸部、頭部，被告2
        人恐嚇我們，邊打邊說要給你死，影片一開始我不是和
        庚○○在聊天，是他們控制我，我坐在旁邊的時候，被
        告2 人就恐嚇我、罵三字經，就是說要給你死，要殺死
        我們全家，說我離開的話就要打過來，被告庚○○叫我
        跪他控制我，我就坐在那裡不敢動，我是在影片18時21
        分40幾秒的時候受傷的，之後我就進去屋內報警（本院
        卷第45至56頁）。
      2.告訴人己○○於警詢時證稱：我家在辦喪事，被告2 人
        大約下午6 時多到我家來，丙○○從屋內走出來招呼，
        他們看到丙○○就圍毆他，我張開雙手攔阻他們，結果
        也被毆傷，被告2 人都有打我（警卷第8 至9 頁）；於
        偵查中證稱：被告2 人進來說要找我爸爸、丙○○，我
        說他們不在，他們就說了一些不好聽的話，然後丙○○
        出來，他們也沒說什麼話，就馬上打丙○○，被告2 人
        都有出手，他們出手時我就擋，所以我被打得很慘，他
        們一直用拳頭打我跟丙○○，2 人一邊打一邊罵髒話，
        約打了十幾拳後，就請丙○○的一位男同事過來，把被
        告架到旁邊，我就打110 ，我有聽到被告說要殺掉我們
        全家，乙○○說要殺死我們全家，庚○○附和乙○○的
        話，說讓你們死，之後又一起打我（偵卷第10至11頁、
        第19至20頁）；於本院審理時證稱：97年9 月4 日下午
        6 點多被告2 人有過去我家裡，我以為他們是要祭拜我
        母親，我拿香要給他們，但是他們不要祭拜，後來就叫
        我找丙○○出來，丙○○出來之後，就叫他跪下，我們
        也不知道要跪誰，後來就被打了，當時我擋在中間，他
        們用拳頭一直毆打我腦部，還有我弟弟的胸口，打我們
        的時候有說「要給你們死、打乎死（台語）」，他們邊
        打邊講，被告2 人一起打我和丙○○，他們剛來坐在那
        裡的時候，就在那裡叫囂、恐嚇，說要給我們好看，說
        如果不跪下的話，我就打死你們，我們是21分30幾秒到
        50秒之間被打的，傷主要是這個時候造成的（本院卷第
        176 至183 頁）。
    (二)而當時在場之證人丁○○於本院審理時亦證稱：被告來我
      家的時候，我在我母親靈前守靈，被告說要找丙○○，我
      姐問他要不要上香，他們說不需要，我就進去找我哥出來
      ，跟他講說前市長過來找他，我那時候以為是前市長，他
      們兩人一來就是要丙○○跪他，接下來就開始打了，當時
      我抱小孩，與他們有幾步的距離，他們一直叫囂，我不知
      道他們為何要打丙○○，他們一個打丙○○胸部，另外一
      個打己○○的頭，他們一邊打一邊罵，說要給你們死，丙○○一開始坐在那裡的時候，他們就開始罵了，叫他跪下
      ，站起來之後就開始打了，在打的時候有說要打給你死，
      影片18時21分畫面上後來全部的人都不見了，還有發生毆
      打，我跑掉之前都是在打的（本院卷第183 至189 頁）。
    (三)經本院當庭播放卷內現場監視錄影光碟，及依證人丙○○
      、己○○、丁○○之證述可知，影片中穿著白色汗衫男子
      為被告庚○○，穿著格紋上衣之男子為被告乙○○，年輕
      之男子為丙○○，身穿深色衣服頭髮綁起來之女子為己○○，手抱小孩、穿著白色T 恤之女子為丁○○，而上開光
      碟經勘驗結果，其部分內容略為：
      1.畫面一開始時間顯示為18時15分03秒，庚○○、乙○○
        及己○○，在靈桌前狀似聊天，丁○○從鏡頭下方走出
        畫面。
      2.時間顯示為18時16分15秒，畫面左下角出現丙○○，庚○○稍微站起來拉一下椅子，丙○○於18時16分33秒時
        坐在庚○○的左手邊，庚○○頭轉向左邊狀似與丙○○
        聊天。
      3.時間顯示為18時21分26、27秒時，庚○○站起來跟丙○○爭吵，丙○○右手指向庚○○，己○○站在兩人中間
        ，一副要阻擋的樣子，乙○○抽著菸出現並靠近庚○○
        ，庚○○伸手拉扯丙○○的左手，己○○擋在丙○○前
        面，並面對庚○○。
      4.時間顯示為18時21分31秒時，庚○○的手穿過己○○的
        肩上與丙○○拉扯。18時21分34秒時，丁○○自畫面出
        現，並以手指靈桌，18時21分41秒時，丁○○拉住庚○○，庚○○與丙○○仍繼續拉扯，己○○仍夾在庚○○
        與丙○○的中間，18時21分46秒時，乙○○靠近出手將
        丁○○拉開，18時21分49秒時，乙○○舉起手來朝丙○○與己○○的方向打下去，一瞬間全部的人都自畫面下
        方不見。
      5.時間顯示為18時21分55秒時，丁○○拉著乙○○右手至
        畫面內，但乙○○甩開丁○○，轉身狀似欲靠近丁○○
        ，畫面右邊出現一身穿深色長褲女子跑向丁○○，丁○○又馬上往畫面下方跑過去而離開畫面，僅留下該名身
        穿深色長褲之女子在現場觀看。
    (四)經核證人丙○○、己○○、丁○○對於被告2 人於其母喪
      期間前往丙○○上開住處，先向己○○表示要找丙○○，
      嗣丁○○以為是前市長而找丙○○出來，見到丙○○後，
      要求丙○○向其下跪，進而徒手揮拳毆打丙○○、己○○
      ，於毆打時並對丙○○、己○○恫稱：要給你死等事實，
      彼此證述一致，並無歧異；證人丙○○、己○○對於被告
      2 人一開始有向丙○○要求下跪並出言恐嚇，及其2 人均
      有聽到「殺死你們全家」之恐嚇言語等情節亦相一致。而
      由上開現場監視錄影光碟可看出於97年9 月4 日下午6 時
      21分許，被告乙○○、庚○○已與丙○○、己○○發生爭
      執、拉扯，己○○擋在丙○○與被告庚○○中間，且被告
      乙○○有舉起手來朝丙○○、己○○方向打下去的動作，
      顯然已有毆打之行為，證人丙○○、己○○、丁○○等所
      述情節與現場監視錄影光碟於18時21分所拍攝之內容亦相
      符合。況依證人丙○○、己○○、丁○○、戊○○之證言
      可知，丙○○、己○○、丁○○與被告2 人原本均互不相
      識，彼此之間更無仇恨可言（本院卷第45頁反面、第174
      頁、第183 頁反面、第206 頁反面），衡情亦無設詞誣陷
      被告之理，足認證人丙○○、己○○、丁○○上開證述應
      堪採信。
    (五)辯護人辯護意旨另以：1.由現場監視錄影光碟可知，自丙○○出現後至少與被告庚○○聊天5 分鐘以上，雙方才起
      爭執，足見丙○○於警詢時指稱被告2 人一見面就抓住其
      胸部並出手毆打頭部、胸部及背部並非事實，及己○○於
      警詢指稱被告2 人看到丙○○就圍毆他，與事發經過不符
      ；2.丙○○之驗傷診斷書僅有左胸上側擦傷、左手背擦傷
      之傷害，頭部及背部並無受傷，全身上下更無鈍力重擊可
      能造成皮下組織傷害之瘀傷，足認丙○○指訴與事實不符
      ，己○○驗傷後僅右側頭部一處挫傷而已，並無其他因鈍
      力重擊所致之傷害，堪認其所述頭部遭被告毆打十幾拳純
      屬虛構；且己○○主訴頭痛、暈眩、噁心、視力模糊，惟
      其當日並未遵醫囑靜躺休養，不僅自行前往製作警詢筆錄
      ，更另尋其他醫院索取非訴訟用之診斷證明書，此與腦震
      盪患者因為頭痛、暈眩須靜躺無法離床活動的症狀全然不
      同，且其事後未前往任何醫院就診醫治，實難僅以其個人
      徵狀主述，即認其受有腦震盪之傷害；3.己○○所受傷害
      有可能係其在爭執當時夾在丙○○與庚○○之間，庚○○
      、丙○○有出手拉扯，不慎撞及其頭部所致，而其挫傷位
      置在右側，其當時擋在丙○○身前，遭丙○○右手碰撞之
      可能性極高；4.丙○○在警詢時指稱被告2 人有打電話至
      其家中恐嚇「要殺掉我們全家」，惟己○○於警詢及其2
      人於偵查中均未指訴曾遭電話恐嚇一事，又對通聯紀錄無
      法指出被告係以何支電話實施恐嚇，難認確有丙○○警詢
      所謂電話恐嚇之事，其指訴內容已有瑕疵；5.丙○○於審
      理時證稱其遭被告2 人控制不准離開，坐在庚○○旁邊期
      間，被告2 人不斷施以恐嚇，被告乙○○在其坐在該處之
      時，即稱嚇「要給你死」，核與現場監視錄影光碟內容不
      符，且丙○○先行站起手指右側，嗣與庚○○拉扯，毫無
      遭恐嚇脅迫畏怯之情；6.告訴人經檢察官誘導訊問後，始
      指稱有聽到被告以閩南話恐嚇「要殺掉你們全家」，但此
      句台語發音不僅不順，且丁○○於本院審理時，就有無聽
      到被告說要讓你們全家死，亦證稱「我不太記得」，與丙○○證稱丁○○有聽聞被告恐嚇之情不符；7.告訴人就被
      告恐嚇、叫囂、毆打之時間、經過，均推稱忘記了，就被
      告庚○○有無要求丙○○一起祭拜其母，被告是否曾致贈
      奠儀、丙○○之電話號碼、丁○○如何聯絡告知家中接獲
      恐嚇電話等情節，均以「沒有注意到這點」、「不記得了
      」、「我也不知道他的電話」等含混模糊之詞一語帶過，
      難謂其指訴內容無瑕疵；8.被告庚○○行動不便，手腳無
      法支力，連自身站立、行走都有困難，絕無可能出手重毆
      追擊他人；9.被告與告訴人父親戊○○相識數十年，此次
      事故係聽聞丙○○對其母親不孝，要求丙○○向其母親認
      錯道歉云云，然查：
      1.證人丙○○、己○○、丁○○於審理中已詳細說明被告
        2 人到現場後先行叫囂、恐嚇，嗣再對丙○○、己○○
        為毆打行為之情形。而丙○○於警詢時雖稱「他們看到
        我就……」、己○○於警詢、偵查中雖稱「看到丙○○
        就……」及使用「馬上」一詞，但此或因丙○○、己○○先前陳述較為簡略，或因其著重嗣後發生之傷害行為
        而未提及傷害前之恐嚇行為所致，況5 分鐘係馬上或很
        久，涉及個人對時間的感受不同，此等用語表示不影響
        丙○○、己○○上開證詞之可信性。
      2.本件被告2 人係以徒手揮拳之方式對丙○○、己○○實
        施傷害行為，而以拳頭毆打人體並不必然會留下可見之
        外傷，是不能以丙○○背部未成傷，及己○○頭部僅有
        一處挫傷，即認其2 人指訴不可採。又由丙○○洪揚醫
        院病歷資料亦可見丙○○頭部、臉部有受傷疼痛之情形
        （本院卷第168 至169 頁），是辯護人所稱丙○○頭部
        並無受傷，已有誤會。再依己○○臺大醫院雲林分院病
        歷、診斷證明書及洪揚醫院之病歷資料可知，己○○當
        時有頭痛、暈眩、噁心、視力模糊等現象，因此經醫師
        判定其有輕度腦震盪，而因其意識仍清楚，且每人症狀
        輕重程度不同，並非必然無法離床活動，是己○○於當
        日經醫師許可離院後，前往警局製作筆錄，不能據此即
        認定其並無輕度腦震盪之傷害。
      3.如前所述，證人丙○○、己○○、丁○○均一致指證被
        告2 人有毆打己○○之行為，且己○○若係遭丙○○不
        慎以手撞及頭部，諒不致造成此種傷害，辯護人以己○○當時夾在丙○○與庚○○之間，可能遭丙○○右手碰
        撞而受傷云云，純屬任意指摘，並無可採。
      4.證人丁○○於本院審理時陳稱於丙○○、己○○前往警
        局作筆錄時，確實有接獲不明來電之類似恐嚇電話，並
        撥打丙○○的電話告知此事（本院卷第187 頁反面）；
        證人己○○亦稱丁○○說她有接到恐嚇電話，叫我們要
        小心，是案發當天接到的，當時我人在外面，丁○○是
        打電話跟我講，我沒有帶手機出去，不一定是我的電話
        ，確實有接到電話（本院卷第181 頁）；丙○○亦證稱
        ：當天晚上8 點左右，被告2 人有打電話到我家，由丁○○接聽，後來聽己○○講這件事情，是己○○告訴我
        的（本院卷第51頁），證人丙○○、己○○、丁○○就
        此部分之陳述互核相符，應堪採信。況本件起訴意旨犯
        罪事實並未認定被告2 人有打電話恐嚇之行為，是縱使
        己○○、丁○○無法指出對方使用之電話號碼，及丙○○於警詢時逕認為上開電話係被告2 人所撥打，亦不能
        以此即認為上開證人就被告於前揭現場所為恐嚇、傷害
        犯行之指訴內容有瑕疵。
      5.證人丙○○、己○○、丁○○均一致證稱：被告2 人於
        現場監視錄影光碟18時16分15秒坐在畫面左下角時，就
        已經開始叫囂、恐嚇了，叫我們跪他等語（本院卷第50
        頁、第177 頁、第184 頁、第185 頁反面），足見被告
        2 人與丙○○於剛見面時並非在友善地聊天。且證人己○○已明確稱其到庭作證看到被告怕的要死、當天聽到
        被告說的話覺得害怕等語（本院卷第179 頁、第189 頁
        ），又一般人遭到不認識的陌生人非友善地告以：「要
        殺掉你們全家」、「給你死」等語，衡情均會有所恐懼
        ，且被告2 人雖有一定年紀，但均非重病老殘之人，其
        態度兇惡，尤其被告乙○○體型較為高大，此種情形下
        ，堪認丙○○、己○○會心生畏懼。
      6.證人丙○○、己○○均已證述其確實有聽到「要殺掉你
        們全家」之言語，並稱被告2 人是以閩南語講（偵卷第
        11頁），丙○○、己○○則係以國語表示被告2 人當時
        所講之恐嚇言語，而國台語講法用語上本有不同，不能
        以此句話台語不順，即對被告作有利之認定。另丁○○
        證稱：被告與丙○○講話時，幾乎有聽到，但是有一段
        距離，有些不是很清楚（本院卷第186 頁至187 頁），
        核與本院勘驗現場監視錄影光碟後，發現丁○○在旁四
        處走動之情形相符（本院卷第42頁反面），則丁○○沒
        有聽到被告2 人有講「要殺掉你們全家」一語，符合情
        理。
      7.證人丙○○、己○○均稱傷害行為發生於影片的18時21
        分40幾秒這時候，被告2 人有邊打邊恐嚇，影片18時16
        分被告與丙○○坐在畫面左下角時，就開始有恐嚇之行
        為等語，已如前述，是告訴人2 人對於恐嚇、毆打之時
        間所述一致，並無差異。另證人丁○○稱其不記得丙○○之電話號碼，但是有寫電話號碼在電話本上（本院卷
        第188 頁），而現今行動電話號碼數字多，難以記憶，
        因此丁○○不記得丙○○之電話號碼，於撥打電話始翻
        電話本查號碼，符合常理。再被告是否曾致贈奠儀，丙○○已稱：奠儀很多人在收，因為我父母這邊也要收，
        我也不知道我爸那邊怎麼樣（本院卷第50頁反面），且
        告訴人父親戊○○參與里長選舉，人脈較廣，其子女對
        父執輩較不熟悉，因而不認識被告2 人致無從記憶此事
        ，亦屬事理之常。又丁○○亦已詳細說明事發當日如何
        聯絡丙○○、己○○家中接獲不明來電一事，辯護人猶
        指其說法含混模糊，並不足採。
      8.被告庚○○為中度肢障者，且其患有腦中風、高血壓等
        疾病，固據其提出中華民國身心障礙手冊、臺大醫院雲
        林分院診斷證明書為證（本院卷第223 至224 頁），然
        被告庚○○自承其係左腳不方便，但還可以走路（本院
        卷第214 頁），且由上開現場監視錄影光碟勘驗結果可
        知，被告庚○○可自然行走，且能與丙○○發生拉扯，
        顯見其左下肢之肢體障礙未影響到上肢部分的活動，因
        此被告庚○○出手毆打他人，並非不可能。
      9.證人戊○○於本院審理時已證稱：丙○○很尊重我太太
        ，我太太說工廠的錢要怎麼發，丙○○就怎麼發，我沒
        有聽到丙○○對我太太有不孝順的地方，丙○○與我太
        太平常相處很好等語（本院卷第297 、209 頁反面），
        及證人己○○亦證稱：丙○○不曾對我母親施暴，我知
        道他沒有（本院卷第178 頁）。再參以丙○○所證：被
        告庚○○沒有叫我去跟我母親道歉，他就一直罵、罵三
        字經、罵我們家人（本院卷第52頁），及己○○、丁○○均表示被告2 人到現場時並無意祭拜其母親，被告要
        丙○○跪他，不是跪其母親（本院卷第176 頁、第183
        至184 頁），由上開現場監視錄影光碟亦可看出，被告
        庚○○係先主動攻擊丙○○，被告乙○○再行加入出手
        毆打，所為顯然非出於善意，辯護人以被告2 人當天前
        往現場是因為丙○○對其母親有家暴的行為，被告是要
        去祭拜告訴人母親，要丙○○向他母親認錯道歉，亦無
        足採。
    (六)綜上所述，被告乙○○、庚○○上開恐嚇、毆打犯行，堪
      以認定，被告2 人以前開情詞置辯，並認丙○○、己○○
      指訴不實，核係卸責之詞，不足採信，本件事證明確，被
      告2 人犯行均堪認定，應依法論科。辯護人仍聲請傳喚證
      人鍾影發、郭榮文及警員許志揚、洪清田，欲證明告訴人
      之母親生前是否常遭丙○○毆打哀嚎及被告2 人於警察前
      往現場後，有無繼續叫囂恐嚇之行為，經核均無必要。末
      查被告庚○○供稱於影片一開始18時15分許，即其甫到達
      現場之情形（本院卷第213 頁），堪認被告2 人前往丙○○上開住處之時間為97年9 月4 日下午6 時15分許，而其
      2 人實施傷害行為之時間則為同日下午6 時21分許，已如
      前述，起訴書記載本件犯罪時間為97年9 月4 日下午6 時
      許，尚有未洽，均附此敘明。
三、核被告乙○○、庚○○所為，均係犯刑法第277 條第1 項之
    傷害罪。被告2 人就上開犯行，有犯意之聯絡及行為之分擔
    ，為共同正犯。被告2 人於恐嚇之後進而或同時實施毆打丙○○、己○○之行為，渠等所為恐嚇危害安全之危險行為應
    為傷害之實害行為所吸收，不另論罪（被告2 人恐嚇之對象
    為丙○○、己○○，不及於當時適巧在旁聽聞之其他人）。
    公訴人認被告2 人此部分行為，另成立刑法第305 條之恐嚇
    危害安全罪，應分論併罰，尚有誤會。又被告2 人雖有多次
    揮拳毆打告訴人丙○○、己○○之行為，然其先後各個舉動
    係於密切接近之時地實施，且均在實現同一犯罪目的而侵害
    相同法益，各行為獨立性極為薄弱，依一般社會健全觀念，
    在時間差距上，難以強行分開，在刑法評價上，亦宜視為數
    個舉動之接續施行，以包括之一行為予以評價較為合理，應
    為接續犯，而屬單純一罪。被告2 人以一傷害之行為，同時
    侵害丙○○、己○○之個人法益，為想像競合犯，應依刑法
    第55條之規定從一重處斷。爰審酌被告2 人與告訴人丙○○
    、己○○本係不相識之人，竟於告訴人母喪期間前往鬧事，
    在告訴人母親靈堂前出言恐嚇並毆打告訴人2 人，造成告訴
    人2 人身心受創，行徑甚為惡劣，並影響社會治安，犯後猶
    矢口否認犯行，毫無悔意，且迄今仍未與告訴人達成和解，
    及告訴人因此所受傷勢程度、被告2 人之家庭狀況、教育程
    度等一切情狀，認檢察官對被告2 人各具體求處有期徒刑10
    月略嫌過重，爰分別量處如主文所示之刑。
據上論斷，應依刑事訴訟法第299 條第1 項前段，刑法第28條、
第277 條第1 項、第55條，刑法施行法第1 條之1 第1 項、第2
項前段，判決如主文。
本案經檢察官甲○○到庭執行職務。
中    華    民    國    98    年    3     月    17    日
                  刑事第四庭    法  官  王  素  珍
以上正本證明與原本無異。
如不服本判決應於收受判決後10日內向本院提出上訴書狀，並應
敘述具體理由；其未敘述上訴理由者，應於上訴期間屆滿後20日
內向本院補提理由書（均須按他造當事人之人數附繕本）。「切
勿逕送上級法院」。
                                書記官  吳  伊  婷
中    華    民    國    98    年    3     月    20    日
附錄本案論罪科刑法條：
中華民國刑法第277條第1項
（普通傷害罪）
傷害人之身體或健康者，處3 年以下有期徒刑、拘役或1 千元以
下罰金。
犯前項之罪因而致人於死者，處無期徒刑或7 年以上有期徒刑；
致重傷者，處3 年以上10年以下有期徒刑。


司法院資訊處製作；財團法人民間司法改革基金會備份。
